Peter Camacho

Analista QA

- piter_1520@hotmail.com
 - +5491130044656
- Buenos Aires, Argentina



https://www.linkedin.com/in/pete rcamacho/

₽ PERFIL

Actualmente trabajo en Tsoft, donde participo en el análisis funcionalidad de las historias de usuario, el diseño del conjunto de pruebas con el modelo BDD y el informe de defectos y errores. Además, realizo pruebas de base de datos y verifico que los productos cumplan con la definición de finalización. Mi objetivo es seguir desarrollándome como profesional, aprendiendo de mis compañeros y contribuyendo а mejorar experiencia y satisfacción de los usuarios finales.

IDIOMAS

Ingles

B1

Portugues

🔑 HERRAMIENTAS

SLACK

Discord

MANTIS (Incident manager)

JIRA, XRAY (Incident reporting)

TESTLINK

Azure DevOps

MYSQL (Database)

TRELLO (Incident reporting)

POSTMAN (Api)

CYPRESS

HABILIDADES

- Organización y Gestión
- Comunicación
- Análisis
- Pensamiento crítico
- Trabajo en equipo
- Adaptabilidad
- Resolución de problemas

EXPERIENCIA LABORAL

Tsoft

OA Manual

March 2024 - present

- Diseño y Ejecución de pruebas
- Metodología Scrum (Daily, Sprint, planning, retrospectives,...)
- Test Cases, Test Set, T.Execution
- Trazabilidad y reporte Defectos
- Cierre de US y Reporte
- · Regression.

UPEX

OA Manual

November 2023

- Participación en ceremonias Scrum.
- Análisis de funcionalidad de User Story con modelo BDD.
- Diseño de Suite de pruebas aplicando técnicas de caja negra.
- Partición de equivalencia.
- Diseño y derivación de casos de pruebas.
- Ejecución de casos de prueba y reportes.
- Reporte de defectos y bugs respetando el ciclo de vida del mismo.
- Cierre de pruebas y reporte de trazabilidad.
- Gestor de incidencias de Jira con Xray.
- Base de datos MySQL.
- API Postman.

Back office IDECAP

2020 - 2020

- Producción y Diseño de los diplomas para los profesionales que se graduaban.
- Mantenimiento y soporte técnico.
- Procesamiento de Datos.

Encargado de producción Alimentos Pleny

2011 - 2019

- Realizar seguimiento a la producción.
- Pruebas y error del producto, hasta que salga la barra establecido.
- Capacidad de criterio objetivo y sentido común.
- Valores éticos que lo lleven a desarrollar actividades para el bien en la salud de las personas.
- Trabajar en equipo.

EDUCACIÓN

TESTING

Argentina Programa 4.0

2023 - 2023

Software Tester

Educación IT

2022 - 2022

Diseño multimedial

Universidad de Davinci

2013 - 2015

Computación e Informática

International School of Business Informatics IICER

2008 - 2010